# Rodrigo Bruce Galvez

## Desarrollador Web Fullstack | Comunicación

☑ rodrigobrucegalvez@gmail.com

999-092-547





## Sobre Mí

Estudié Comunicaciones en la Universidad de Lima, pero durante mi carrera me matriculé en cursos de distintas facultades y pude aprender un poco de distintos campos. En el 2015 llevé un curso de OOP en Java, donde aprendí a programar y adquirí confianza para continuar aprendiendo web development de forma autodidacta. Me gusta mucho aprender de temas relacionados a ciencias y tecnologías, tengo experiencia en Project Management, Metodologías Ágiles, Investigación, Marketing y Branding.

## Experiencia

#### Desarrollo de Web App @ Proyecto Personal

Marzo 2020 - Julio 2020

- Desarrollé una web app sin fines de lucro con React, Material-UI y Apollo Client del lado del cliente; y Node, Apollo Server (GraphQL) y MongoDB del lado del servidor.
- A la fecha la app se encuentra en estado de MVP.

## Project Manager @ BRUCE - Estructuras Metálicas

Diciembre 2018 - Febrero 2020

- Planifiqué y dirigí proyectos de fabricación con objetivos de tiempo, costo y calidad, entre los que destacan salas eléctricas para los proyectos BESS (Enel), SEM Las Bambas (ABB), soportes de equipos para las SE Pizarro, Zarumilla, Iquitos y Santa Rosa (Enosa); etc.
- Dirigía las jefaturas correspondientes para alcanzar los objetivos del proyecto, solicitaba la liberación del presupuesto del proyecto, revisaba/aprobaba las OC, atendía las consultas y coordinaba detalles técnicos con los clientes.

## Logistics Manager @ BRUCE - Estructuras Metálicas

Setiembre 2017 - Noviembre 2018

- Estuve a cargo de los procesos de inbound y outbound: solicité cotizaciones, negocié con proveedores, llevé registro de compras, consolidé packing lists, coordiné con los clientes para la entrega de productos terminados, etc.
- Dirigí proyectos de mejora continua del área, como la implementación de una disposición más eficiente del almacén, un sistema de inventario con reglas de abastecimiento, el registro y evaluación de proveedores, etc.

## Asistente de Investigación @ Universidad de Lima

Mayo 2016 - Marzo 2017

- Participé en una investigación semiótica sobre dispositivos de seguridad en espacios semi-públicos (centros comerciales), a cargo de Lilian Kanashiro y Elder Cuevas.
- Resumí libros y artículos de investigación de temas relacionados a la seguridad y el poder, redacté informes y tracé mapas digitales de nuestros hallazgos en campo.

## Director Audiovisual @ Punto Ciego

Agosto 2013 - Octubre 2015

- Dirigí la productora audiovisual que co-funde, en la que realizamos un spot para Nivel A, un vídeo institucional para Stakeholders, reels para BioAnand, cobertura de eventos para RS+, etc.
- Traté con prospectos, coticé, realicé entrevistas creativas con clientes, escribí guiones narrativos y técnicos, dirigí actores y equipo técnico durante los rodajes y en post-producción.

## Skills

#### Lenguajes de Programación:

Python, Javascript, HTML, CSS/Sass, SQL, NOSQL, GraphQL

## Librerías, Frameworks y CLIs:

React, Next.js, Vue, Material-UI, Bootstrap, Tailwind, Apollo, Node, Express, Flask, Git, Linux

#### **Herramientas Creativas:**

Illustrator, Premiere Pro, After Effects, Photoshop, Lightroom, Audition, Figma

#### Herramientas de Productividad:

Office, G Suite, AutoCAD, SAP2000

#### **Otros Conocimientos:**

Project Management, Metod. Ágiles, Investigación, Marketing, Branding

## Educación

Bachiller en Comunicación @ Universidad de Lima 2012 - 2017

Programa de Innovación @ UNI 2016

Programa de Especialización, Desarrollo BACK-END @ IDAT 2019 - 2020

## Lenguajes

English (Full Profesional) Español (Nativo)

## Certificaciones

Advanced Branding
Lean startups de alto impacto
Adobe After Effects

#### Honores-Premios

Mejor Cortometraje: 2do puesto @ Corto de Boleto ULima

Mejor Guión: 1er puesto @ Corto de Boleto ULima

Emprendimiento finalista @ Concurso Primer Paso ULima

Miembro Honorario @ CAE ULima